臺灣新竹地方法院刑事判決
110年度簡上字第11號
上  訴  人  
即  被  告  古汶琪


上列上訴人即被告因業務侵占案件，不服本院民國109年11月16
日109年度竹簡字第1191號第一審刑事簡易判決（聲請簡易判決
處刑案號：109年度偵字第9825號），提起上訴，本院管轄之第
二審合議庭判決如下：
    主      文
上訴駁回。
    事實及理由
一、本案經本院合議庭審理結果，認本院第一審刑事簡易判決認
    事用法及量刑、沒收均與本院所認定者相同，俱無不當，應
    予維持，爰均引用第一審刑事簡易判決記載之事實、證據及
    理由（如附件）。
二、被告上訴意旨略以：其知道自己做錯，但是因為店家太過份
    ，請假一天要扣薪水新臺幣（下同）3,000元，也沒幫其投
    保勞健保，超時上班還沒算加班費，加上其是為了要籌措前
    夫開刀的費用，才會犯罪，原審量刑實在過重，希望可以從
    輕量刑等語。
三、按量刑之輕重，係屬法院得依職權自由裁量之事項，苟於量
    刑時，已依行為人之責任為基礎，並斟酌刑法第57條所列情
    狀，而未逾越法定範圍，又未濫用其職權，即不得遽指為違
    法（最高法院98年度台上字第6660號判決意旨參照）；且在
    同一犯罪事實與情節，如別無其他加重或減輕之原因，下級
    審法院量定之刑，亦無過重或失輕之不當情形，則上級審法
    院對下級審法院之職權行使，原則上應予尊重（最高法院85
    年度台上字第2446號判決意旨參照）。是法官於個案審判時
    ，依個案情節加以審酌量刑，倘無裁量濫用情事，要難謂其
    有違法、不當之處。
四、查原審以被告不思以正當途徑獲取所需，利用職務之便侵占
    財物，顯然欠缺尊重他人財產法益之觀念，所為應予非難，
    兼衡被告坦承犯行之犯後態度、犯罪之手段、所得財物之價
    值、智識程度等一切情狀後，量處有期徒刑6月，如易科罰
    金，以1,000元折算1日，及就沒收部分說明未扣案之2萬3,4
    20元，屬被告之犯罪所得，應依刑法第38條之1第1項前段、
    第3項規定宣告沒收，於全部或一部不能沒收或不宜執行沒
    收時，追徵其價額等語，核其認事用法均無違誤或不當，且
    本院衡酌原審判決已考量前述量刑事由，而在法定刑範圍內
    量處最輕之刑，認原審判決之量刑亦屬妥適，並無罪刑不相
    當之情形，應予維持。復原審判決後，本案量刑之基礎均未
    變更，被告亦未與被害人達成和解或賠償被害人所受損害，
    被告上訴意旨自難認可採，爰予以駁回。
據上論斷，應依刑事訴訟法第455條之1第1項、第3項、第368條
、第373條，判決如主文。　　
本案經檢察官馮品捷聲請簡易判決處刑，檢察官翁旭輝到庭執行
職務。
中　　華　　民　　國　　110 　年　　5 　　月　　20　　日
                  刑事第四庭  審判長法　官　陳健順
                                    法  官  魏瑞紅
                                    法　官　楊祐庭
以上正本證明與原本無異。
不得上訴。
中　　華　　民　　國　　110 　年　　5 　　月　　20　　日
                                    書記官  陳紀語
附錄本案論罪科刑法條：
對於公務上或因公益所持有之物，犯前條第一項之罪者，處一年
以上七年以下有期徒刑，得併科十五萬元以下罰金。
對於業務上所持有之物，犯前條第一項之罪者，處六月以上五年
以下有期徒刑，得併科九萬元以下罰金。
前二項之未遂犯罰之。
附件：
臺灣新竹地方法院刑事簡易判決
109年度竹簡字第1191號
聲　請　人　臺灣新竹地方檢察署檢察官
被　　　告　古汶琪　女　36歲（民國00年0月00日生）
                    身分證統一編號：Z000000000號
                    住○○市○區○○街000號11樓之2
                  （現在法務部○○○○○○○○○○○執行
                    中）
上列被告因業務侵占案件，經檢察官聲請以簡易判決處刑（109
年度偵字第9852號），本院判決如下：
    主  文
古汶琪犯業務侵占罪，處有期徒刑陸月，如易科罰金，以新臺幣
壹仟元折算壹日。
未扣案之犯罪所得新臺幣貳萬參仟肆佰貳拾元沒收，於全部或一
部不能沒收或不宜執行沒收時，追徵其價額。
    事 實 及 理 由
一、本案犯罪事實及證據均引用檢察官聲請簡易判決處刑書之記
    載（如附件）。
二、核被告古汶琪所為，係犯刑法第336條第2項之業務侵占罪。
三、爰以行為人之責任為基礎，審酌被告不思以正當途徑獲取所
    需，利用職務之便侵占財物，顯然欠缺尊重他人財產法益之
    觀念，所為應予非難，兼衡被告坦認犯行之犯後態度，並考
    量犯罪之手段、所得財物之價值、智識程度等一切情狀，量
    處如主文所示之刑，並諭知易科罰金之折算標準。
四、本件被告未扣案之犯罪所得共新臺幣2萬3,420元，未實際合
    法發還被害人，爰依刑法第38條之1第1項前段宣告沒收，並
    依同條第3項規定，諭知於全部或一部不能沒收或不宜執行
    沒收時，追徵其價額。
五、依刑事訴訟法第449條第1項，逕以簡易判決處刑如主文。
六、如不服本判決，應於判決送達後20日內，向本庭提出上訴狀
    ，上訴於本院第二審合議庭（須附繕本）。本案經檢察官馮
    品捷聲請以簡易判決處刑。
中    華    民    國   109    年   11     月    16    日
                  新竹簡易庭    法  官  潘韋廷
以上正本證明與原本無異。
如不服本判決，得自收受送達之日起20日內，向本院提起上訴。
中    華    民    國   109    年   11     月    16    日
                                書記官  彭筠凱
附錄論罪科刑法條：
刑法第336條
對於公務上或因公益所持有之物，犯前條第一項之罪者，處一年
以上七年以下有期徒刑，得併科十五萬元以下罰金。
對於業務上所持有之物，犯前條第一項之罪者，處六月以上五年
以下有期徒刑，得併科九萬元以下罰金。
前二項之未遂犯罰之。

【附件】
臺灣新竹地方檢察署檢察官聲請簡易判決處刑書
                                     109年度偵字第9852號
    被　　　告　古汶琪
上列被告因侵占案件，業經偵查終結，認為宜聲請以簡易判決處
刑，茲將犯罪事實及證據並所犯法條分敘如下：
        犯罪事實
一、古汶琪於民國109年5月20日至6月22日間，任職於址設新竹
    市○區○○○路00號之大麥町牛排店，擔任服務人員乙職，
    負責外場及結帳等工作，為從事業務之人，竟意圖為自己不
    法之所有，基於業務侵占之犯意，於109年6月22日21時49分
    許，在上開店面，自收銀櫃檯，將其中2萬3,420元侵占入己
    。嗣經大麥町牛排店之店長張世昌察覺有異，調閱監視器錄
    影影像，始知悉上情。
二、案經張世昌訴由新竹市警察局第二分局報告偵辦。
        證據並所犯法條
一、上揭犯罪事實，業據被告古汶琪於警詢及偵查中坦承不諱，
    核與告訴人張世昌於警詢中之指訴相符，復有大麥町牛排店
    109年6月22日監視器錄影畫面截圖及光碟1份在卷可稽，是
    被告自白與事實相符，其犯嫌應堪認定。
二、核被告所為，係犯刑法第336條第2項之業務侵占罪嫌。
三、依刑事訴訟法第451條第1項聲請逕以簡易判決處刑。
    此　致
臺灣新竹地方法院
中　　華　　民　　國　 109　　年　　9 　　月　　28　　日
                              檢　察　官　馮品捷
本件證明與原本無異
中　　華　　民　　國　 109　　年　　10　　月　　19　　日
                              書  記  官  卓漱菡